臺灣士林地方法院民事裁定
110年度司繼字第2093號
聲  請  人  臺北市立浩然敬老院

法定代理人  童富泉  


上列聲請人聲請選任被繼承人之遺產管理人事件，本院裁定如下
：
    主  文
選任財政部國有財產署北區分署為被繼承人乙○○（男、民國00年
00月00日生、身分證統一編號：Z000000000號，生前籍設臺北市
○○區○○路00號，民國110年4月29日死亡）之遺產管理人。
准對被繼承人乙○○之大陸地區以外繼承人為承認繼承之公示催
告。
被繼承人乙○○之大陸地區以外繼承人，應自前項公示催告最後
揭示法院公告處、資訊網路及其他適當處所之日起，壹年貳月內
承認繼承，上述期限屆滿，無繼承人承認繼承時，被繼承人乙○○
之遺產，於清償債權並交付遺贈物後，如有賸餘即歸屬國庫。
聲請程序費用由被繼承人乙○○之遺產負擔。
    理  由
一、按繼承開始時，繼承人之有無不明，而無親屬會議或親屬會
    議未於一個月內選定遺產管理人者，利害關係人得聲請法院
    選任遺產管理人，並由法院依公示催告程序，定六個月以上
    之期限，公告繼承人，命其於期限內承認繼承。民法第1177
    條、第1178條第1 項、第2 項定有明文。
二、聲請意旨略以：被繼承人乙○○於民國87年5月12日進住聲請
    人甲○○○○○○○○安養，為聲請人共同生活戶住民，惟於110年4
    月29日亡故，並遺有財產（詳如卷附財物清點紀錄表），聲
    請人與其具有利害關係。而被繼承人無婚姻記事，亦無認領
    或收養子女記事，歷年資料戶內查無母、內外祖父母與兄弟
    姊妹之設籍資料，僅查得父之死亡記事，查無法定繼承人，
    故無民法第1131條所定親屬，足資召開親屬會議以定遺產管
    理人，又國有財產署為管理國家財政之法定機關，具有相當
    之公信力，爰聲請選任財政部國有財產署北區分署為被繼承
    人之遺產管理人等語。
三、經查，聲請人主張被繼承人為其共同生活戶住民，並於其亡
    故後為其保管財產，業據提出死亡證明書、火化許可證、財
    物清點紀錄表影本、繼承系統表、臺北○○○○○○○○○110年7月5
    日北市投戶資字第1106005405號函、被繼承人歷年全戶戶籍
    謄本等件為證，堪信為真。聲請人既為被繼承人處理喪葬事
    宜，並保管遺產，自屬法律上之利害關係人，其聲請選任被
    繼承人之遺產管理人，自屬有據。被繼承人無法定繼承人之
    事實，亦無親屬足資召開親屬會議等情，業據聲請人提出上
    開資料為證，堪認聲請人主張之事實為真。又聲請人主張選
    任財政部國有財產局為遺產管理人，經本院函請財政部國有
    財產署北區分署對本件聲請選任被繼承人之遺產管理人乙事
    表示意見，經該處函覆請本院依職權卓處等語。本院審酌財
    政部國有財產署為國有財產之主管機關，素具處理財產之專
    才及能力，擔任遺產管理人之經驗豐富，具有相當之公信力
    ，且被繼承人仍有遺產可供處分，於公示催告程序後無人承
    認繼承，倘有剩餘依法即歸屬國庫，則國有財產局對本件遺
    產有管理實益，認以選任財政部國有財產署北區分署擔任其
    遺產管理人為宜，爰裁定如主文第1 項所示，併依法為承認
    繼承之公示催告。
四、依家事事件法第127 條，裁定如主文。
五、如不服本裁定，應於裁定送達後10日內，以書狀向本院提出
    抗告狀，並繳納抗告費新臺幣1,000 元。
　　
中　　華　　民　　國　　111 　年　　1 　　月　　11　　日
                  家事庭司法事務官